臺灣臺中地方法院刑事判決　　　　　　　100年度易字第806號
公　訴　人　臺灣臺中地方法院檢察署檢察官
被　　　告　石忠正
上列被告因竊盜案件，經檢察官提起公訴（99年度偵字第11983
號），本院判決如下：
    主    文
石忠正犯如附表二所示之罪，均累犯，各處如附表二所示之刑（
含主刑及從刑）。應執行有期徒刑壹年貳月。扣案如附表三所示
之物均沒收。
    犯罪事實
一、石忠正曾因竊盜、詐欺案件，分別於民國96年、97年間經臺
    灣臺北地方法院、本院判處有期徒刑8月、2月，上開2罪由
    本院97年聲字第3815號裁定定應執行有期徒刑9月確定；又
    因施用毒品案件，於97年間分別經臺灣士林地方法院、臺灣
    臺北地方法院判處有期徒刑8月、9月，上開2罪經臺灣士林
    地方法院97年度聲字第2075號裁定定應執行有期徒刑1年2月
    確定，與前開案件接續執行後，甫於99年1月28日縮短刑期
    執行完畢。詎其仍不知悔改，意圖為自己不法之所有，分別
    於如附表一編號1至4所示之時間、地點，以如附表一編號1
    至4所示之方式，分別竊取如附表編號1至4所示電信公司之
    接地銅板或接地銅線。得手後，騎乘車牌號碼NOS-372號重
    型機車，將上開竊得物品載運至位於臺中縣大里市（現改制
    為臺中市○里區○○○路之「草湖資源回收場」及附近不詳
    之資源回收場變賣，所得供己花用殆盡。石忠正又於附表一
    編號5所示時間、地點，以附表一編號5所示之方式，竊取附
    表一編號5所示之接地銅板（含電纜線）。嗣於99年5月18日
    下午1時許，石忠正攜所竊得附表一編號5所示之接地銅板（
    含電纜線）等物至前開草湖資源回收場欲變賣時，為埋伏跟
    監之員警當場逮捕，並扣得接地銅板3片、接地銅板（含電
    纜線60平方公厘、14平方公厘）1片，及石忠正所有供行竊
    附表一編號4、5之物所使用之破壞剪、小破壞剪、虎口鉗、
    尖嘴鉗、十字螺絲起子各1支及扳手2支。之後石忠正於臺中
    市警察局製作筆錄時，於有偵查犯罪權限之員警發覺其附表
    一編號1至3之犯罪事實前，主動向員警自首，其尚有行竊如
    附表一編號1至3所示之接地銅板，並願接受裁判。
二、案經臺中市政府警察局移送臺灣臺中地方法院檢察署檢察官
    偵查起訴。
    理    由
壹、證據能力部分：
    按被告以外之人於審判外之陳述雖不符刑事訴訟法第159條
    之1至之4等4條之規定，而經當事人於審判程序同意作為證
    據，法院審酌該言詞陳述或書面陳述作成時之情況，認為適
    當者，亦得為證據；當事人、代理人或辯護人於法院調查證
    據時，知有刑事訴訟法第159條第1項不得為證據之情形，而
    未於言詞辯論終結前聲明異議者，視為有前項之同意，同法
    第159條之5定有明文。立法意旨在於傳聞證據未經當事人之
    反對詰問予以核實，原則上先予排除。惟若當事人已放棄反
    對詰問權，於審判程序中表明同意該等傳聞證據可作為證據
    ；或於言詞辯論終結前未聲明異議，基於尊重當事人對傳聞
    證據之處分權，及證據資料愈豐富，愈有助於真實發見之理
    念，且強化言詞辯論主義，使訴訟程序得以順暢進行，上開
    傳聞證據亦均具有證據能力。查本案所引下列證人等之陳述
    及卷內之書證，檢察官及被告石忠正於本院行準備程序及審
    理時，對於證據能力均未予以爭執，亦未對之釋明有何顯不
    可信之情況，且本院審酌上開內容，均無不法取得或有違法
    取供之情事，與本件之待證事實，具有關連性，核無證據力
    明顯過低之事由，本院審酌上開證據作成時之情況，認為適
    當，揆諸上開說明，自均有證據能力。
貳、實體部分：
一、訊據被告對於其有於上揭時、地為附表一編號1至5之竊盜行
    為均坦承不諱，並經證人林韋成、連育諭、張志仲、詹庚生
    、林培、陳志成、鍾鳴遠、劉明珠證述明確，復有指認犯
    罪嫌疑以紀錄表、草湖資源回收場買入登記簿、搜索扣押筆
    錄、扣押物品目錄表、照片、贓物認領保管單在卷可稽，及
    破壞剪、小破壞剪、虎口鉗、尖嘴鉗、十字螺絲起子各1支
    及扳手2支扣案可佐，足認被告之自白與事實相符，堪予採
    信。又檢察官起訴意旨雖認被告附表一編號1至3所示之竊盜
    犯行係持屬於兇器之扳手為之，而認被告係犯刑法第321條
    第1項第3款之攜帶兇器竊盜罪嫌。然訊據被告堅決否認有何
    上揭攜帶兇器竊盜之犯行，辯稱：當時在警詢時伊因精神不
    佳，警員任何問題伊均回答是，當時警員認為伊一定有使用
    扳手去偷接地銅板，伊很煩才稱是。其實這3次竊盜時，伊
    都沒有攜帶任何工具前往現場，伊偷竊時是徒手搖鬆螺絲，
    用手轉開螺絲，就可以偷走接地銅板，並不須要使用到扳手
    。伊之行為不應構成加重竊盜等語。經查：被告為附表一編
    號1至3之竊盜行為時，因無其他目擊證人，亦無監視錄影，
    則其等究如何偷走接地銅板，惟有被告知悉，在無其他明確
    證據佐證下，尚難以被告於警詢之自白，即遽認被告確以扳
    手行竊屬實，復參諸證人即陪同被告前往現場勘查之警員余
    尚原於本院審理時到庭具結證稱：「當時我們挑了三棟大樓
    去現場進行測試，三棟大樓裡面，據被告說法，如果接地銅
    板螺絲有確實鎖緊他是沒辦法拆下來的，但我們到現場看的
    結果，確實有很多接地銅板都沒有確實鎖好，所以被告有現
    場示範用手指頭就把螺絲轉鬆取走接地銅板，而且接地銅板
    有兩塊絕緣的礙子（有可能是塑膠或陶瓷作，主要是在阻礙
    電源導電），因為雷打下來要透過礙子阻斷電源再傳達到其
    他地方，這個礙子是很容易被破壞，如果是塑膠製，更容易
    被破壞，礙子一旦被破壞，螺絲就會鬆掉，要拿接地銅板就
    很簡單，就不需要使用扳手等工具就可以拿走了」等語甚為
    明確（見本院卷第49頁反面），足認被告上開所辯，並非子
    虛，而堪採信。準此，本院就被告附表一編號1至3行竊部分
    ，認定其僅屬普通竊盜之犯行，併此敘明。本件事證明確，
    被告所為附表一編號1至5之竊盜犯行，均堪予認定。
二、查刑法第321條業經總統於100年1月26日以華總一義字第100
    00015561號令公佈修正，並於100年1月28施行，本件被告為
    附表一編號4、5之竊盜行為時，刑法第321條加重竊盜罪規
    定為：「犯竊盜罪而有左列情形之一者，處6月以上、5年以
    下有期徒刑：一、於夜間侵入住宅或有人居住之建築物、船
    鑑或隱匿其內而犯之者。二、毀越門扇、牆垣或其他安全設
    備而犯之者。三、攜帶兇器而犯之者。四、結夥三人以上而
    犯之者。五、乘火災、水災或其他災害之際而犯之者。六、
    在車站或埠頭而犯之者。前項之未遂犯罰之。」修正後之刑
    法第321條則規定為：「犯竊盜罪而有下列情形之一者，處6
    月以上、5年以下有期徒刑，得併科新臺幣10萬元以下罰金
    ：一、侵入住宅或有人居住之建築物、船艦或隱匿其內而犯
    之者。二、毀越門扇、牆垣或其他安全設備而犯之者。三、
    攜帶兇器而犯之者。四、結夥三人以上而犯之者。五、乘火
    災、水災或其他災害之際而犯之者。六、在車站、埠頭、航
    空站或其他供水、陸、空公眾運輸之舟、車、航空機內而犯
    之者。前項之未遂犯罰之。」是被告行為後法律已有變更，
    應依刑法第2條第1項之規定，為「從舊從輕」之比較。本案
    經比較新舊法後，以修正前刑法第321條之規定（因舊法未
    規定得併科新臺幣10 萬元以下罰金），有利於被告，自應
    適用修正前刑法第321 條之規定。
三、核被告所為，就附表一編號1至3部分，均係犯刑法第320 條
    第1項之竊盜罪；就附表一編號4、5部分，均係犯修正前刑
    法第321條第1項第3款之加重竊盜罪。公訴人認被告附表一
    編號1至3部分，係持兇器行竊，構成刑法第321條第1項第3
    款之加重竊盜罪嫌，如前所述，尚有誤會，爰於同一社會基
    本事實之範圍內，由本院變更起訴法條為刑法第320條第1項
    之普通竊盜罪，並依法予以審究。被告曾因竊盜、詐欺案件
    ，分別於96年、97年間經臺灣臺北地方法院、本院判處有期
    徒刑8月、2月，上開2罪由本院97年聲字第3815號裁定定應
    執行有期徒刑9月確定；又因施用毒品案件，於97年間分別
    經臺灣士林地方法院、臺灣臺北地方法院判處有期徒刑8月
    、9月，上開2罪經臺灣士林地方法院97年度聲字第2075號裁
    定定應執行有期徒刑1年2月確定，與前開案件接續執行後，
    甫於99年1月28日縮短刑期執行完畢等情，有臺灣高等法院
    被告前案紀錄表附卷可參，其於有期徒刑執行完畢後5年內
    ，故意再犯本件有期徒刑以上之5罪，均為累犯，各應依刑
    法第47條第1項規定加重其刑。又本案警方盤查被告之際，
    尚未知悉其涉有附表一編號1至3之竊盜犯行，被告即主動坦
    承涉該等竊盜犯行，並帶警員前往現場查證乙節，業據被告
    於偵查中供陳在卷，並有證人林韋成、連育瑜之警詢筆錄（
    見偵查卷第48、52頁）及臺中市政府警察局刑警大隊之偵查
    報告書附卷可稽，足見被告就附表一編號1至3之犯行，係對
    於未經發覺之罪自首，並於事後接受裁判，爰各依刑法第62
    條前段規定減輕其刑，並依法先加重其刑後減輕之。爰審酌
    被告前已有竊盜前科，有臺灣高等法院被告前案紀錄表附卷
    可稽，本案竟再犯多次竊盜行為，其犯罪之動機、目的，以
    竊取他人財物變賣，獲取不法之利益，破壞社會秩序甚鉅，
    且附表一編號4、5之犯行，持兇器為之，危險性甚鉅，對被
    害人等所生之損害，惟被告犯後已坦承犯行，知所悔悟，態
    度尚稱良好等一切情狀，分別量處如主文所示之刑，並定應
    執行刑，以示懲儆。扣案之破壞剪、小破壞剪、虎口鉗、尖
    嘴鉗、十字螺絲起子各1支及扳手2支，係被告所有供附表一
    編號4、5之竊盜罪所用之物，業據被告供明在卷，爰依刑法
    第38條第1項第2款規定予以宣告沒收。
據上論斷，應依刑事訴訟法第299條第1項前段、第300條，刑法
第2條第1項前段、第320條第1項、第321條第1項第3款（修正前
）、第47條第1項、第62條前項、第51條第5款、第38條第1項第
2款，刑法施行法第1條之1第1項、第2項前段，判決如主文。
本案經檢察官王全中到庭執行職務。
中    華    民    國   100    年    5     月    20    日
                  刑事第十六庭  法  官  蔡美華
以上正本證明與原本無異。
如不服本判決應於收受判決後10日內向本院提出上訴書狀，並應
敘述具體理由；其未敘述上訴理由者，應於上訴期間屆滿後20日
內向本院補提理由書（均須按他造當事人之人數附繕本）「切勿
逕送上級法院」。
                                書記官  謝惠雯
中    華    民    國   100    年    5     月    20    日
附表一、
┌─┬────┬────┬────┬─────┬────┬───┐
│編│行竊時間│行竊地點│竊取財物│被害人    │犯罪手段│備註  │
│號│        │        │        │          │        │      │
├─┼────┼────┼────┼─────┼────┼───┤
│1 │99年4月6│臺中市西│接地銅板│遠傳電信股│徒手轉鬆│本件被│
│  │日下午1 │屯區西屯│2片     │份有限公司│螺絲而竊│害人尚│
│  │時許    │路2段95 │        │（該公司中│取左列接│未發覺│
│  │        │之25號頂│        │區網路維運│地銅板。│犯罪前│
│  │        │樓      │        │處工程師連│嗣將該竊│，被告│
│  │        │        │        │育瑜）    │得之接地│即自首│
│  │        │        │        │          │銅板載運│並帶同│
│  │        │        │        │          │至草湖資│警方查│
│  │        │        │        │          │源回收場│訪被害│
│  │        │        │        │          │變賣，得│人    │
│  │        │        │        │          │款新臺幣│      │
│  │        │        │        │          │（下同）│      │
│  │        │        │        │          │594元。 │      │
│  │        │        │        │          │        │      │
│  │        │        │        │          │        │      │
│  │        │        │        │          │        │      │
├─┼────┼────┼────┼─────┼────┼───┤
│2 │99年4月7│臺中市西│接地銅板│（1）臺灣 │徒手轉鬆│本件被│
│  │日0時許 │屯區文心│2片（臺 │大哥大股份│螺絲而竊│害人尚│
│  │至下午3 │路3段198│灣大哥大│有限公司（│取左列接│未發覺│
│  │時30分許│號頂樓  │股份有限│該公司網路│地銅板。│犯罪前│
│  │間之某時│        │公司）、│維運處程師│嗣將該竊│，被告│
│  │        │        │2片（遠 │林韋成）  │得之接地│即自首│
│  │        │        │傳電信股│（2）遠傳 │銅板載運│並帶同│
│  │        │        │份有限公│電信股份有│至草湖資│警方查│
│  │        │        │司）    │限公司（該│源回收場│訪被害│
│  │        │        │        │公司中區網│變賣，徒│人    │
│  │        │        │        │路維運處工│得款60手│      │
│  │        │        │        │程師連育瑜│轉元。  │      │
│  │        │        │        │）        │        │      │
│  │        │        │        │          │        │      │
│  │        │        │        │          │        │      │
├─┼────┼────┼────┼─────┼────┼───┤
│3 │99年4月 │臺中市北│接地銅板│臺灣大哥大│徒手轉鬆│本件被│
│  │12日0時 │屯區進化│2片（含 │股份有限公│螺絲而竊│害人尚│
│  │許至下午│北路4號 │白鐵製螺│司（該公司│取左列接│未發覺│
│  │5時40分 │頂樓    │絲）    │網路維運處│地銅板（│犯罪前│
│  │許間之某│        │        │工程師林韋│含白鐵製│，被告│
│  │時      │        │        │成）      │螺絲1.9 │即自首│
│  │        │        │        │          │公斤）。│並帶同│
│  │        │        │        │          │嗣將該竊│警方查│
│  │        │        │        │          │得之接地│訪被害│
│  │        │        │        │          │銅板載運│人    │
│  │        │        │        │          │至草湖資│      │
│  │        │        │        │          │源回收場│      │
│  │        │        │        │          │變賣，得│      │
│  │        │        │        │          │款2111元│      │
│  │        │        │        │          │。      │      │
│  │        │        │        │          │        │      │
│  │        │        │        │          │        │      │
│  │        │        │        │          │        │      │
│  │        │        │        │          │        │      │
│  │        │        │        │          │        │      │
│  │        │        │        │          │        │      │
├─┼────┼────┼────┼─────┼────┼───┤
│4 │99年4月 │臺中市東│各失竊行│(1)臺灣大 │攜帶客觀│本件乃│
│  │17日12時│區進德北│動電話基│哥大股份有│上足供作│被害人│
│  │許      │路16號  │地台100 │限公司（該│兇器使用│已發現│
│  │        │        │平方公厘│公司網路維│之破壞剪│犯罪並│
│  │        │        │接地銅線│運處工程師│、小破壞│報警，│
│  │        │        │約35公尺│林韋成、張│剪、虎口│警方查│
│  │        │        │（價值約│志仲）    │鉗、尖嘴│訪後發│
│  │        │        │13萬元）│（2）威寶 │鉗、十字│被告犯│
│  │        │        │        │電信股份有│螺絲起子│嫌重大│
│  │        │        │        │限公司（詹│、扳手等│，通知│
│  │        │        │        │庚生工程師│工具，剪│被告後│
│  │        │        │        │）        │斷左列接│，被告│
│  │        │        │        │（3）遠傳 │地線而竊│當場自│
│  │        │        │        │電信股份有│取之。嗣│白    │
│  │        │        │        │限公司（工│於同日下│      │
│  │        │        │        │程部技術副│午5時許 │      │
│  │        │        │        │理林培）│，將左列│      │
│  │        │        │        │（4）中華 │接地線載│      │
│  │        │        │        │電信股份有│運至草湖│      │
│  │        │        │        │限公司（陳│資源回收│      │
│  │        │        │        │志成股長）│場附近某│      │
│  │        │        │        │          │不知名資│      │
│  │        │        │        │          │源回收場│      │
│  │        │        │        │          │變賣。  │      │
├─┼────┼────┼────┼─────┼────┼───┤
│5 │99年5月 │臺中市北│(1)接地 │(1)遠傳電 │攜帶客觀│竊盜完│
│  │18日上午│區進化北│銅板2片 │信股份有限│上足供作│畢，於│
│  │11時許  │路63號頂│(2)接地 │公司（工程│兇器使用│變賣時│
│  │        │樓      │銅板（含│師林培）│之破壞剪│當場查│
│  │        │        │60平方公│（2）中華 │、小破壞│獲    │
│  │        │        │厘電纜線│電信股份有│剪、虎口│      │
│  │        │        │3公尺、 │限公司（工│鉗、尖嘴│      │
│  │        │        │14平方公│程師鍾鳴遠│鉗、十字│      │
│  │        │        │厘電纜線│）        │螺絲起子│      │
│  │        │        │1公尺） │          │、扳手等│      │
│  │        │        │、接地銅│          │工具，先│      │
│  │        │        │板1片（ │          │剪斷接地│      │
│  │        │        │價值約2 │          │線，再以│      │
│  │        │        │萬5000元│          │扳手等工│      │
│  │        │        │）      │          │具拆下接│      │
│  │        │        │        │          │地銅板，│      │
│  │        │        │        │          │而竊取左│      │
│  │        │        │        │          │列電纜線│      │
│  │        │        │        │          │、接地銅│      │
│  │        │        │        │          │板等物。│      │
│  │        │        │        │          │（接地銅│      │
│  │        │        │        │          │板2片已 │      │
│  │        │        │        │          │發還遠傳│      │
│  │        │        │        │          │電信股份│      │
│  │        │        │        │          │有限公司│      │
│  │        │        │        │          │、接地銅│      │
│  │        │        │        │          │板1個及 │      │
│  │        │        │        │          │含線接地│      │
│  │        │        │        │          │銅板1個 │      │
│  │        │        │        │          │亦發還中│      │
│  │        │        │        │          │華電信股│      │
│  │        │        │        │          │份有限公│      │
│  │        │        │        │          │司）    │      │
└─┴────┴────┴────┴─────┴────┴───┘
附表二、
┌──┬────┬───────────────────┬────────┐
│編號│犯罪行為│  罪名                                │宣告刑          │
│    │        │                                      │                │
├──┼────┼───────────────────┼────────┤
│一  │如附表一│犯竊盜罪                              │累犯，處有期徒刑│
│    │編號１所│                                      │貳月。          │
│    │示。    │                                      │                │
│    │        │                                      │                │
├──┼────┼───────────────────┼────────┤
│二  │如附表一│犯竊盜罪                              │累犯，處有期徒刑│
│    │編號２所│                                      │貳月。          │
│    │示      │                                      │                │
│    │        │                                      │                │
│    │        │                                      │                │
├──┼────┼───────────────────┼────────┤
│三  │如附表一│犯竊盜罪                              │累犯，處有期徒刑│
│    │編號３所│                                      │貳月。          │
│    │示      │                                      │                │
│    │        │                                      │                │
├──┼────┼───────────────────┼────────┤
│四  │如附表一│犯攜帶兇器竊盜罪                      │累犯，處有期徒刑│
│    │編號４所│                                      │柒月。扣案如附表│
│    │示      │                                      │三所示之物均沒收│
│    │        │                                      │。              │
│    │        │                                      │                │
│    │        │                                      │                │
├──┼────┼───────────────────┼────────┤
│五  │如附表一│犯攜帶兇器竊盜罪                      │累犯，處有期徒刑│
│    │編號５所│                                      │柒月。扣案如附表│
│    │示      │                                      │三所示之物均沒收│
│    │        │                                      │。              │
│    │        │                                      │                │
│    │        │                                      │                │
└──┴────┴───────────────────┴────────┘
附表三、
破壞剪、小破壞剪、虎口鉗、尖嘴鉗、十字螺絲起子各壹支及扳
手貳支。
附錄論罪科刑法條：
中華民國刑法第320條
意圖為自己或第三人不法之所有，而竊取他人之動產者，為竊盜
罪，處5  年以下有期徒刑、拘役或 5 百元以下罰金。
意圖為自己或第三人不法之利益，而竊佔他人之不動產者，依前
項之規定處斷。
前二項之未遂犯罰之。
中華民國刑法第321條
犯竊盜罪而有下列情形之一者，處 6 月以上、5 年以下有期徒
刑，得併科新臺幣 10 萬元以下罰金：
一、侵入住宅或有人居住之建築物、船艦或隱匿其內而犯之者。
二、毀越門扇、牆垣或其他安全設備而犯之者。
三、攜帶兇器而犯之者。
四、結夥三人以上而犯之者。
五、乘火災、水災或其他災害之際而犯之者。
六、在車站、埠頭、航空站或其他供水、陸、空公眾運輸之舟、
    車、航空機內而犯之者。
前項之未遂犯罰之。